臺灣高等法院臺中分院刑事裁定
111年度聲字第568號
聲  請  人  臺灣高等檢察署臺中檢察分署檢察官
受  刑  人  李柏卲



上列聲請人因受刑人數罪併罰有二裁判以上，聲請定其應執行之
刑（聲請案號：111年度執聲字第195號），本院裁定如下：
    主  文
李柏卲因犯如附表所示各罪所處之刑，應執行有期徒刑壹年肆月
。
    理  由
一、聲請意旨略以：受刑人李柏卲（下稱受刑人）因毀棄損壞數
    罪，先後經判決確定如附表。數罪中雖有刑法第50條第1項
    但書所列情形，惟受刑人已請求檢察官聲請定應執行刑，有
    臺灣臺中地方檢察署民國111年2月18日是否請求定應執行刑
    調查表足稽，應依刑法第50條第2項、第53條、第51條第5款
    規定，定其應執行之刑，爰依刑事訴訟法第477條第1項規定
    聲請裁定等語。
二、刑法第50條規定：「（第1項）裁判確定前犯數罪者，併合
    處罰之。但有下列情形之一者，不在此限：一、得易科罰金
    之罪與不得易科罰金之罪。二、得易科罰金之罪與不得易服
    社會勞動之罪。三、得易服社會勞動之罪與不得易科罰金之
    罪。四、得易服社會勞動之罪與不得易服社會勞動之罪。（
    第2項）前項但書情形，受刑人請求檢察官聲請定應執行刑
    者，依第51條規定定之」。準此，合於數罪併罰之數罪，其
    中有得易科罰金之罪與不得易科罰金之罪，須經受刑人請求
    檢察官聲請，始得依刑法第51條第5款之規定定其應執行之
    刑。
三、裁判確定前犯數罪者，併合處罰之；數罪併罰有二裁判以上
    ，宣告多數有期徒刑者，於各刑中之最長期以上，各刑合併
    之刑期以下，定其應執行之刑期，但不得逾30年，刑法第50
    條、第51條第5款、第53條分別定有明文。而數罪併罰之定
    應執行之刑，係出於刑罰經濟與責罰相當之考量，並非予以
    犯罪行為人或受刑人不當之利益，為一種特別的量刑過程，
    相較於刑法第57條所定科刑時應審酌之事項係對一般犯罪行
    為之裁量，為定應執行刑之宣告，乃對犯罪行為人本身及所
    犯各罪之總檢視，除應考量行為人所犯數罪反應出之人格特
    性，並應權衡審酌行為人之責任與整體刑法目的及相關刑事
    政策，在量刑權之法律拘束性原則下，依刑法第51條第5款
    之規定，採限制加重原則，以宣告各刑中之最長期為下限，
    各刑合併之刑期為上限，但最長不得逾30年，資為量刑自由
    裁量權之外部性界限，並應受法秩序理念規範之比例原則、
    平等原則、責罰相當原則、重複評價禁止原則等自由裁量權
    之內部抽象價值要求界限之支配（本院按：即內部性界限）
    ，以使輕重得宜，罰當其責，俾符合法律授與裁量權之目的
    ，以區別數罪併罰與單純數罪之不同，兼顧刑罰衡平原則（
    最高法院100年度台抗字第440號裁定意旨參照）。又執行刑
    之酌定，審酌各罪間之關係時，宜綜合考量數罪侵害法益之
    異同、對侵害法益之加重效應及時間、空間之密接程度，各
    罪間之獨立程度較高者，法院宜酌定較高之執行刑，但仍宜
    注意維持輕重罪間刑罰體系之平衡。行為人所犯數罪係侵害
    不可替代性或不可回復性之個人法益者，宜酌定較高之執行
    刑。107年8月7日司法院院台廳刑一字第1070021860號函訂
    定並自即日生效之「刑事案件量刑及定執行刑參考要點」第
    24、25點規定可供參考。
四、本院判斷：
　㈠本件受刑人所犯如附表所示之罪，所處如附表所示之刑，均
    經確定在案。而受刑人所犯如附表編號1所示之罪，為得易
    科罰金、得易服社會勞動之罪，所犯如附表編號2所示之罪
    ，為不得易科罰金、不得易服社會勞動之罪，雖合於刑法第
    50條第1項但書第1款所定「得易科罰金之罪與不得易科罰金
    之罪，不得併合處罰」之情形，然受刑人既已請求檢察官聲
    請合併定應執行刑，此有臺灣臺中地方檢察署「刑法第50條
    第1項但書案件是否請求定應執行刑調查表」在卷可憑（本
    院卷第9頁），是依刑法第50條第2項之規定，聲請人就受刑
    人所犯如附表所示各罪所處之有期徒刑部分，聲請合併定應
    執行之刑，於法即無不合。
  ㈡又，如附表所示之刑，其中附表所示之罪均已判決確定，此
    有該案件判決書及臺灣高等法院被告前案紀錄表等各1份附
    卷可證。從而，本院審核後認檢察官之聲請為正當，應予准
    許，因此就附表所示各罪，審酌受刑人對於檢察官聲請合併
    定應執行刑，關於法院日後如何定應執行，經本院函詢受刑
    人後，其表示無意見，有本院陳述意見調查表在卷可憑（本
    院卷第119至120頁），及受刑人所犯如附表所示各罪之犯罪
    態樣（1次使公務員登載不實、1次毀壞他人建築物）、時間
    間隔（分別為97年12月間、100年9月間）、侵害法益之罪質
    不同（使公務員登載不實屬侵害社會公共信用法益、毀壞他
    人建築物則屬侵害他人財產法益），各罪依其犯罪情節所量
    定之刑，本件如附表所示各罪於併合處罰時，責任非難重複
    之程度相對較低，並考量各罪之法律目的、受刑人違反之嚴
    重程度，為整體非難評價，而以上定應執行刑宣告刑，合計
    為有期徒刑1年5月（即原定宣告刑加計之總和），則形成法
    院裁量所定刑期上限之拘束。本院綜合判斷上情，爰就附表
    所示各罪所處之刑，定其應執行刑如主文所示。另受刑人所
    犯如附表編號1所示之罪，雖已易科罰金執行完畢，有上開
    前案紀錄表可稽，惟此乃檢察官於指揮執行時應予扣除已執
    行刑期之問題，與得否再裁定定其應執行之刑無涉，附此敘
    明。
五、依刑事訴訟法第477條第1項，刑法第50條第2項、第51條第5
    款、第53條，裁定如主文。
中    華    民    國   111    年    3     月    16    日
            刑事第十庭  審判長法  官  陳  宏  卿
                              法  官  林  美  玲
                              法  官  楊  文  廣
以上正本證明與原本無異。
如不服本裁定，應於收受送達後五日內向本院提出抗告書狀（須
附繕本）。因疫情而遲誤不變期間，得向法院聲請回復原狀。 

                              書記官  呂  安  茹
　　　　　　　　　　　　　　　           
中　　華　　民　　國　　111 　年　　3 　　月　　16　　日
附表
編         號  1 2 （以下空白） 罪         名  使公務員登載不實罪 毀棄損壞罪  宣   告    刑  有期徒刑5月 有期徒刑1年  犯 罪  日  期  97年12月29日 100年9月20日  偵查(自訴)機關 年度案號  臺中地檢103年度偵字第28916號 臺中地檢103年度偵字第26326號  最後  事實審 法院 臺中高分院 臺中高分院   案 號 105年度上易字第1055號 108年度上訴字第1847號   判決 日期 106年2月23日 110年5月18日  確  定  判  決 法  院 臺中高分院 最高法院   案 號 105年度上易字第1055號 110年度台上字第4964號   判 決 確定 日期 106年2月23日 110年9月29日  是否為得易科罰金之案件  是 否  備         註  臺中地檢106執5894（已執畢） 臺中地檢110執12095